
```{r}
source("lib-dendro.R")

library(Rmisc) # for summarySE()

library(ggplot2)
library(dplyr)

DATA_DIR = 'processed-dataD'
```

```{r}
list_files <- list.files(file.path(".",DATA_DIR), pattern="*.csv$", full.names=TRUE)
db<-read.all.processed(list_files)
str(db)
```
Cargamos datos de los árboles para sacar y separar por las 3 categorías de dendrómetros: Pino Decaído (PD), Pino No Decaído (P) y Quercus (Q)
```{r}
TreeList<-read.table("TreeList.txt",header=T)
db <- merge(db,TreeList[,c(1,4,6)],  by = "series") 
# db_ND <- db[db$class == "ND",]
# db_D <- db[db$class == "D",]
# db_Q <- db[db$class != "D" & db$class != "ND",]
#aggregate(value ~ class , db, mean)
```

Nos quedamos solamente con el año 2023 para el análisis
```{r}
dim(db)
ts_start <- "2023-01-01 00:00:00" #from March 19 (2 days after installation)
ts_end <- "2023-09-13 00:00:00" # last timestamp of downloaded data
db2023<-db[which(db$ts>=ts_start & db$ts<=ts_end),] 
dim(db2023)
```


```{r}
db2023.class <- db2023 %>%
  group_by(class, ts) %>%
  summarise(mean_value = mean(value, na.rm = TRUE))

```


```{r}
# Pintar cada dendrómetro
plot_cat_full_year<-
  ggplot(data = db2023.class,  aes(x=ts, y=mean_value, color=class))+
  geom_line( )+
  labs(x=expression(''),
       y=expression(Delta*" D (um)"))+
  theme_bw() +
  geom_hline(yintercept=0,lty=2,linewidth=0.2)+
  #facet_grid(class~.,scales = "free_y")+
  scale_x_datetime(date_breaks = "1 month", date_labels="%b %Y") +
  theme(axis.text.x = element_text(angle = 30, hjust=1))
plot_cat_full_year
ggsave('mean_full_year-23.png', width = 15, height = 10)
```

Calculamos Error estándar e intervalo de confianza para pintarlo junto con los datos:

```{r}
db2023.SE <- summarySE(db2023, measurevar = "value", groupvars = c("class", "ts"))
head(db2023.SE)
tail(db2023.SE)
```


```{r}
plot_cat_full_year<-
  ggplot(data = db2023.SE,  aes(x=ts, y=value, color=class))+
  geom_ribbon(aes(ymin=value-se, ymax=value+se, fill=class), alpha=0.2, show.legend	= FALSE, linetype = 0) +
  geom_line( )+
  labs(x=expression(''),
       y=expression(Delta*" D (um)"))+
  theme_bw() +
  geom_hline(yintercept=0,lty=2,linewidth=0.2)+
  #facet_grid(class~.,scales = "free_y")+
  scale_x_datetime(date_breaks = "1 month", date_labels="%b %Y") +
  theme(axis.text.x = element_text(angle = 30, hjust=1))
plot_cat_full_year
ggsave('mean+SE_full_year-23.png', width = 15, height = 10)
```


Nos quedamos solamente con el mes de sept-23 para el 2º análisis
```{r}
dim(db2023)
ts_start <- "2023-09-01 00:00:00" #from March 19 (2 days after installation)
ts_end <- "2023-09-13 00:00:00" # last timestamp of downloaded data
dbsept<-db[which(db$ts>=ts_start & db$ts<=ts_end),] 
dim(dbsept)
```

Calculamos medias para cada categoría
```{r}
dbsept.class <- dbsept %>%
  group_by(class, ts) %>%
  summarise(mean_value = mean(value, na.rm = FALSE))

# Print the result
print(dbsept.class)
dim(dbsept.class)
```


Y pintamos:

```{r}
plot_cat_sept_23<-
  ggplot(data = dbsept.class,  aes(x=ts, y=mean_value, color=class))+
  geom_line( )+
  labs(x=expression('Date'),
       y=expression(Delta*" D (um)"))+
  theme_bw() +
  geom_hline(yintercept=0,lty=2,linewidth=0.2)+
  #facet_grid(rows = vars(series), scales = "free_y")+
  scale_x_datetime(date_breaks = "1 day")+
  theme(axis.text.x = element_text(angle = 30, hjust=1))
plot_cat_sept_23
ggsave('mean_sept-23.png', width = 15, height = 10)
```
